【裁判字號】    98,交訴,29
【裁判日期】    980617
【裁判案由】    公共危險
【裁判全文】
臺灣高雄地方法院刑事判決              98年度交訴字第29號
公  訴  人  臺灣高雄地方法院檢察署檢察官
被      告  丙○○BUI T.
輔  佐  人  乙○○
上列被告因公共危險案件，經檢察官提起公訴（97年度偵字第15
293 號），被告於本院準備程序中為有罪之陳述，經合議庭裁定
由受命法官依簡式審判程序獨任審理，本院判決如下：
    主  文
丙○○（BUI THI MAI THAO）犯肇事致人傷害逃逸罪，處有期徒
刑陸月，如易科罰金，以新臺幣壹仟元折算壹日。緩刑貳年。
    事  實
一、丙○○（BUI THI MAI THAO）於民國97年5 月2 日下午6 時
    35分許，騎乘車號VDA-088 號輕型機車，沿高雄縣仁武鄉○
    ○路由西往東方向行駛，途經仁雄路與八德西路口時，本應
    注意兩車併行之間隔，並隨時採取必要之安全措施，而當時
    天候晴，夜間有照明，柏油路面乾燥無缺陷或障礙物，行車
    管制號誌正常，並無不能注意之情事，竟疏於注意兩車併行
    之間隔，不慎擦撞同車道右側由甲○○騎乘之車號 MWM-358
    號重型機車，致甲○○受有右前臂、左手及左腹擦傷等傷害
    （過失傷害部分業據撤回告訴，已經檢察官另為不起訴處分
    ）。詎丙○○明知其肇事致甲○○倒地受傷，竟仍基於肇事
    致人傷害逃逸之犯意，並未協助送醫或待警察到場處理，亦
    未留下聯絡方式，僅下車停留片刻後隨即騎車離去。嗣經甲
    ○○報警循線查獲，始悉上情。
二、案經高雄縣政府警察局仁武分局報告臺灣高雄地方法院檢察
    署檢察官偵查起訴。
    理  由
一、本件被告丙○○所犯為死刑、無刑徒刑或最輕本刑為3 年以
    上有期徒刑以外之罪，其於準備程序中就被訴犯罪事實，為
    有罪之陳述，經法官告知簡式審判程序之旨，並聽取當事人
    之意見後，依刑事訴訟法第273 條之1 第1 項規定，裁定由
    受命法官獨任進行簡式審判程序，合先指明。
二、上揭犯罪事實，業據被告丙○○於本院審理時坦承不諱（見
    本院卷第15頁），核與證人即被害人甲○○於警詢、偵查證
    述被告肇事致其受傷後逃逸等情節相符（見警卷第6 至9 頁
    ，偵卷第7 、19、20頁），另證人即在場目擊之莊宏毅於偵
    查時證述本件被告騎乘機車肇事致被害人受傷後離去現場等
    情綦詳（見偵卷第28至30頁），並有被害人甲○○之高雄榮
    民總醫院診斷證明書1 紙、高雄縣政府警察局交通警察隊仁
    武分隊酒精測試報告2 份、道路交通事故現場圖、道路交通
    事故調查報告表(一)、(二)各l 份、現場及車損照片22張、證號
    查詢機車駕駛人、車號查詢重型機車車籍資料各1 份、高雄
    縣政府警察局高警交字第N00000000 號舉發違反道路交通管
    理事件通知單1 紙、高雄縣政府警察局仁武分局97年6 月 9
    日高縣仁警交字第0970013869號函暨所附之交通事故現場圖
    1 份及交通號誌設置位置彩色照片5 張附卷可稽（見警卷第
    10、11、13至19、25、26頁，偵卷第11至15頁）。是被告之
    自白已有相當之證據資料予以補強，且與事實相符，應堪採
    認。從而，本案事證明確，被告犯行堪予認定，應依法論科
    。
三、核被告丙○○所為，係犯刑法第185 條之4 之肇事致人傷害
    逃逸罪。爰審酌被告並無前科紀錄，素行良好，有臺灣高等
    法院被告前案紀錄表1 份附卷可稽，然其於肇事致被害人甲
    ○○受有右前臂、左手及左腹擦傷等傷害後，竟僅下車停留
    片刻後隨即騎車離去，而未協助送醫或待警察到場處理，亦
    未留下聯絡方式，置被害人之安危於不顧，實有不該，惟念
    其犯後於本院審理時能坦承犯行，態度良好，且已經與被害
    人達成和解，有和解書1 紙（見偵卷第23頁）在卷可參，顯
    見悔意等一切情狀，量處如主文所示之刑，並審酌被告之家
    庭經濟狀況及職業，諭知易科罰金之折算標準，以示儆懲。
四、另查，被告丙○○前未曾受有期徒刑以上刑之宣告，素行良
    好，有臺灣高等法院被告前案紀錄表1 紙可稽，其因一時不
    慎而犯本案，導致被害人甲○○受有傷害，而於偵查時業已
    與被害人達成和解，有和解書1 紙在卷可憑（見偵卷第23頁
    ），被告犯後復能坦認犯行，犯後態度良好，深具悔意，茲
    念其僅因一時不慎，致罹刑典，其經此偵、審教訓後，應知
    所警惕，信無再犯之虞，且已與被害人達成和解，如前所述
    。再刑罰固屬國家對於犯罪之人，以剝奪法益之手段，所加
    之刑法之制裁，惟其積極目的，則在預防犯人之再犯，故對
    於初犯，惡性未深，天良未泯者，若因偶然觸法，即置諸刑
    獄自非刑罰之目的，是本院斟酌再三，認所宣告之刑以暫不
    執行為適當，依刑法第74條第1 項第1 款之規定，宣告緩刑
    2 年，以啟自新。本院審酌被告所犯情節、被害人所受損失
    、相互達成和解等情，認並無對前開所宣告之緩刑附加條件
    之必要，併此敘明。
據上論斷，應依刑事訴訟法第273 條之1 第1 項、第284 條之 1
、第299 條第1 項前段，刑法第185 條之4 、第41條第1 項前段
、第74條第1 項第1 款，判決如主文。
本案經檢察官丁○○到庭執行職務。
中    華    民    國    98    年    6     月    17    日
                      刑事第五庭      法  官  陳盈吉
以上正本證明與原本無異。
如不服本判決，應於判決送達後10日內，向本院提出上訴狀。
中    華    民    國    98    年    6     月    17    日
                                      書記官  陳展榮
附錄本判決論罪科刑法條：
中華民國刑法第185條之4
駕駛動力交通工具肇事，致人死傷而逃逸者，處6 月以上5 年以
下有期徒刑。


司法院資訊處製作；財團法人民間司法改革基金會備份。
